# 投资性房地产确认

提问人：sangjl 时间：2018-07-05 22:53:00
政府划拨给城投公司的房产，城投公司出租给政府的相关部门，城投公司可以作为投资性房地产核算吗？城投公司建造的办公楼，办公楼所占土地有土地证，办公楼尚未取得房产证，城投公司将部分办公楼出租，出租的办公楼可以作为投资性房地产核算吗？

回答人：chenyiwei
1 、“政府划拨给城投公司的房产，城投公司出租给政府的相关部门”严格来说并不合规。因为租金也是来源于财政资金，本质上还是违规划拨公益性资产。这种情况下还确认为投资性房地产是很不合适的。 2 、要考虑办公楼本身未取得房产证的原因，是否存在实质性的障碍，还是仅仅是一个办理程序问题。另外租金是否按市场水平收取，租户是否为本级党政机关，如日后出售是否存在障碍等，也都是需要考虑的因素。